---
title: "OAL-Abweichung Dillon XL650"
output: html_notebook
---
```{r}
library(ggplot2)
```


##Testaufbau:
  - Dillon XL650
  - Geschosse mit Bullet Feeder gesetzt
  - Hornady 2-in-1 Crimp-Matrize 
  - Hülsen unterschiedlicher Hersteller, unsortiert.
  - LOS-Geschosse 145gr HP
  - Messung mit analogem Messschieber


##Rohdaten

```{r}
#Rohdaten
valuesR = c(rep(28.6, 12), rep(28.7, 29), rep(28.8, 63), rep(28.9, 38), rep(29, 16),rep(29.1, 9))
dataR = data.frame(value=valuesR)





```


```{r echo=FALSE}
x=valuesR
h<-hist(x, breaks=seq(28.5, 29.2, 0.05), col="blue", xlab="Länge OAL in mm", ylab="Anzahl", ylim=c(0,100), main="Histogram Patronenlänge") 
xfit<-seq(min(x),max(x),length=40) 
yfit<-dnorm(xfit,mean=mean(x),sd=sd(x)) 
yfit <- yfit*0.1*length(x) 
lines(xfit, yfit, col="red", lwd=2)


```




##Bereinigte Daten

Die Rohdaten zeigen eine Rechtslastigkeit der Daten. Ursache sind vermutlich Abweichungen zu hoch gesetzte Zündhütchen. Die Rohdaten wurden daher so bereinigt, dass jede Gruppe auf der rechten Seite um 9 Patronen reduziert wurde. 


```{r}
#Bereinigt wg. Rechtslastigkeit durch Zündhütchen.
valuesB = c(rep(28.6, 12), rep(28.7, 29), rep(28.8, 63), rep(28.9, 38-9), rep(29, 16-9),rep(29.1, 9-9))
dataB = data.frame(value=valuesB)
```



```{r echo=FALSE}
x=valuesB
h<-hist(x, breaks=seq(28.5, 29.2, 0.05), col="blue", xlab="Länge OAL in mm", ylab="Anzahl", ylim=c(0,100), main="Histogram Patronenlänge") 
xfit<-seq(min(x),max(x),length=40) 
yfit<-dnorm(xfit,mean=mean(x),sd=sd(x)) 
yfit <- yfit*0.1*length(x) 
lines(xfit, yfit, col="red", lwd=2)


```






##Verteilungen

  - 28.6:  `r round(100/nrow(dataB)*12, 1)`% 
  - 28.7:  `r round(100/nrow(dataB)*29, 1)`% 
  - 28.8:  `r round(100/nrow(dataB)*63, 1)`%
  - 28.9:  `r round(100/nrow(dataB)*29, 1)`% 
  - 29.0:  `r round(100/nrow(dataB)*7, 1)`% 

Mittelwert = `r round(mean(valuesB),2)` mm mit einer Standardabweichung von `r round(sd(valuesB), 2)` mm.


```{r echo=FALSE}
d <- density(valuesB,adjust = 1.1) # returns the density data 
plot(d,  main="Kerndichte Patronenlänge")
polygon(d, col="blue", border="black")
```



##Erwartete V_0 und Geschossabfall

Mit QuickLoad / QuickTarget wurde rechnerisch folgende Werte für Geschwindigkeit V_0 und Geschossabfall auf 25m ermittelt:

  - 28.6: 282 m/s
  - 28.7: 281 m/s
  - 28.8: 280 m/s
  - 28.9: 280 m/s
  - 29.0: 279 m/s

Der rechnerische Geschossabfall kann vernachlässigt werden, der Unterschied zwischen den Extremwerten liegt bei 1 mm auf 25m Entfernung.


