---
title: "Gewichtsverteilung Pulvermessung mit Dillon XL650"
output: html_notebook
---
```{r}
library(ggplot2)
```


##Testaufbau:
  - Dillon XL650
  - Geschosse mit Bullet Feeder gesetzt
  - Hornady 2-in-1 Crimp-Matrize 
  - Hülsen unterschiedlicher Hersteller, unsortiert.
  - LOS-Geschosse 145gr HP
  - Messung mit analogem Messschieber
  - Gewichtsmessung mit Pulverwaage G&G 50g/0,001g FC50 Feinwaage. 
  - Pulver RS 12 (Stäbchenpulver, rieselt gut) mit Zielgewicht 3.50gr
  


##Rohdaten

```{r}
#Rohdaten
a = c(8,8,2,0,2,0,0,0,8,2,4,46,6,8,20,8,0,0,6,2,
    2,46,8,2,0,8,46,48,2,0,6,0,0,48,2,2,0,46,0,48,8,
    0,48,46,46,0,44,0,44,8,0,8,0,44,44,0,0,46,48,0,0,34,
    0,48,0,0,44,36,48,0,48,48,48,46,46,46,48,0,0,
    0,0,48,44,0,46,0,0,44,46,46,
    0,44,2,0,0,0,2,6,0,2,0,48,48,2,0,46,0,6,6,0,0,6,0,
    8,2,0,0,2,6,0,2,6,48)
for (i in 1:length(a)) {  if (a[i] > 10) {a[i] = a[i] + 300} else {a[i] = a[i] + 350  }}
a = a/100
valuesR = a
valuesB = valuesR #Keine Datenbereinigung, Bereinigte Daten = Rohdaten
dataB = data.frame(value = valuesB)
```


```{r echo=FALSE}
h = hist(valuesB, 
         breaks = seq(3.2, 3.7, 0.04), 
         col = "blue", 
         xlab = "Gewicht in gr", 
         ylab = "Anzahl", 
         ylim = c(0,60), 
         main = "Histogram Gewicht") 
xfit = seq(min(valuesB),max(valuesB),length = 50) 
yfit = dnorm(xfit,mean = mean(valuesB), sd = sd(valuesB)) 
yfit <- yfit*0.04*length(valuesB) 
lines(xfit, yfit, col = "red", lwd = 2)



```

Insgesamt verteilen sich die Messwerte wie folgt:

`r kable(table(valuesB))`

## Datenbeschreibung

```{r echo=FALSE}
plot(a, type = 'b', col = 'red', pch = 16, bg = 'blue', main = "Messwerte", xlab = "Messung", ylab = 'Gewicht in grain', ylim = c(3.1,3.7))
points(a, type = 'p', col = 'blue', pch = 16)


n = length(valuesB)
xd = mean(valuesB)
sd = sd(valuesB)
se = sd/sqrt(n) #Standardfehler des Mittelwertes
sep = se/xd * 100 #Standardfehler in Prozent
med = median(a)
sdmax = 2
ausreisser = c(subset(valuesB, valuesB > (xd + sd * sdmax)),
           subset(valuesB, valuesB < (xd - sd * sdmax)))
fn = length(ausreisser)
fz = ceiling(fn / n * 100)

vt = table(valuesB) #Datengruppierung
modal = names(vt[vt == max(vt)])


```

  - Mittelwert xd = `r round(xd,2)` gr +- `r round(sep,1)`%
  - Standardabweichung sd = `r round(sd, 3)` gr
  - basierend auf n=`r n` Messungen. 
  - Median = `r med`.
  - Modalwert (häufigster Messwert) = `r modal`gr
  - Fehlerzahl (Abweichung > `r sdmax`fache SD) = `r fz`/100  
  
  
Boxplot:
```{r echo=FALSE}
boxplot(valuesB, 
        boxwex = 0.25, 
        border = 'blue', 
        col = 'lightgray',
        title = 'Boxplot der Messwerte',
        ylab = 'Gewicht in Grain',
        ylim = c(min(valuesB - 0.1),max(valuesB + 0.1)),
        outcol = "red",
        outpch = 20
        )
```


## Fehlerrechnung

```{r echo=FALSE}
sexd = sd/sqrt(n)
```

  - systematischer Fehler: Messungenauigkeit in der Mitte der Probennahme (nur Beobachtung, keine Berechnung)
  - Standardfehler des Mittelwertes: `r round(se, 3)`gr bzw. `r round(sep,3)`%. Ist, bei Standardverteilung der Proben, die Abweichung des ermittelten Mittelwertes vom tatsächlichen Mittelwert. Wird mit zunehmender Anzahl der Proben geringer.
  - Standardfehler bei Mehrfachbestimmung: Noch nicht relevant
  - Fehlerfortpflanzung: Mit Taylor-Reihe. Dazu muss ein funktionaler Zusammenhang klar sein. Ist er das? Im Kontext der Pulvermengen noch nicht.
  - Messpräzision, bzw. der Bereich in dem Messergebnisse streuen. 



##Auffälligkeiten
  - eine drastische Abweichung mit 3.20gr, zwei stärkere Abweichungen mit 3.34gr bzw. 3.36gr. Keine bewusste äußere Ursache.
  - Starken Einfluss auf die Messgenauigkeit scheint die Einfüllgeschwindigkeit zu sein. Wenn das Pulver langsam in die Waage gekippt wird, scheint die Messwerte geringer zu schwanken.
  - Es gibt praktisch keine Messwerte mit 3.54gr. Eigenartig.



```{r echo=FALSE}
d <- density(valuesB,adjust = 1.1) # returns the density data 
plot(d,  main="Kerndichte Patronenlänge")
polygon(d, col="blue", border="black")
```



##Erwartete V_0 und Geschossabfall

Mit QuickLoad / QuickTarget wurde rechnerisch folgende Werte für Geschwindigkeit V_0 und Geschossabfall auf 25m ermittelt:

  - 28.6: 282 m/s
  - 28.7: 281 m/s
  - 28.8: 280 m/s
  - 28.9: 280 m/s
  - 29.0: 279 m/s

Der rechnerische Geschossabfall kann vernachlässigt werden, der Unterschied zwischen den Extremwerten liegt bei 1 mm auf 25m Entfernung.


