---
title: "Gewichtsverteilung Pulvermessung mit Dillon XL650"
output: html_notebook
---
```{r}
library(ggplot2)
```

##Ziel:
  - Prüfung der Zuverlässigkeit der Waage
  - Grundstock für eine Taylor-Reihe zur Fehlerfortpflanzung



##Testaufbau:
  - Pulverwaage G&G 50g/0,001g FC50 Feinwaage. 
  - ein Prüfgewicht.
  - Das Prüfgewicht wird einmal täglich 10x gewogen, die Daten protokolliert.
  - Der Rest siehe 3.4.4 Präzision von Messungen

  


##Rohdaten

```{r}
#Rohdaten
valuesB = c(13.12,13.14,13.12,13.12,13.12,13.12,13.12,13.12,13.10,13.10,13.12,13.12,13.12,13.10,13.10,13.12,13.12,13.12,13.10,13.12,13.10,13.14,13.12,13.14,13.14,13.10,13.14)
dataB = data.frame(value=valuesB)





```


```{r echo=FALSE}
ylim = c(min(valuesB)*0.990, max(valuesB)*1.01)

breaks = seq(min(valuesB), max(valuesB), length.out = ceiling(sqrt(length(valuesB))))
h<-hist(valuesB, breaks=breaks, col="blue", xlab="Gewicht in gr", ylab="Anzahl", ylim=c(0,20), main="Histogram Gewicht") 
xfit<-seq(min(valuesB),max(valuesB),length=length(valuesB)) 
yfit<-dnorm(xfit,mean=mean(valuesB),sd=sd(valuesB)) 
yfit <- yfit*0.02*length(valuesB) 
lines(xfit, yfit, col="red", lwd=2)



```


```{r echo=FALSE}
plot(valuesB, type='b', col='red', pch=16, bg = 'blue', main="Messwerte", xlab = "Messung", ylab = 'Gewicht in grain', ylim =ylim )
points(valuesB, type='p', col='blue', pch=16)
```

Mittelwert = `r round(mean(valuesB),2)` gr mit einer Standardabweichung von `r round(sd(valuesB), 3)` gr, basierend auf `r length(valuesB)` Messungen.


##Auffälligkeiten

Einfluss auf die Präzision hat
  - die Geschwindigkeit mit der das Wägegut in die Waage fällt
  - Zeitpunkt wann Tara gedrückt wird.
  
Daher ist es wichtig immer erst zu warten bis die Waage sich ausgependelt hat und dann Tara drücken.k


```{r echo=FALSE}
d <- density(valuesB,adjust = 1.1) # returns the density data 
plot(d,  main="Kerndichte Patronenl??nge")
polygon(d, col="blue", border="black")
```





