---
title: "`r TrainingDateString`: BDS Speed -- 25m -- `r weaponConfig$weapon`"
output: html_document
---

## Individuelle Notizen 
`r IndividualComments`


## Überblick -- Schussgruppen

### Unveränderte Schussgruppen


```{r, echo=FALSE, message=FALSE, warning=FALSE}

kable(buildSpeedSummaryTable(pointGroups, pointDataConfig, weaponConfig, reportConfig, NULL), format = "html", output = F, align = c("c", "c", "c", "c","c","c","c","c","c"), escape = F, table.attr = "class='table table-striped table-hover'")
```

Die Speedpunkte basieren auf einer mittleren Schusszeit von `r round(weaponConfig$goal.speed.time, 1)` Sekunden für 30 Schuss bzw. `r round(weaponConfig$goal.speed.time / 6, 1)` Sekunden für eine Fünferserie.



### Nach angenommener, optimaler Visier-Korrektur

Im Abschnitt *Visiereinstellungen* wird eine Visiereinstellung berechnet, die zum bestmöglichen Ergebnis führen würde. Nach den vorgeschlagenen Korrekturen würde das Ergebnis wie folgt aussehen:

```{r, echo=FALSE, message=FALSE, warning=FALSE}


correctionClicks = calculateSightCorrection(pointGroups, pointDataConfig, reportConfig, weaponConfig)
kable(buildSpeedSummaryTable(pointGroups, pointDataConfig, weaponConfig, reportConfig, correctionClicks), format = "html", output = F, align = c("c", "c", "c", "c","c","c","c","c","c"), escape = F, table.attr = "class='table table-striped table-hover'")
```

Berechnung der Speedpunkte wie zuvor.

- *Hits* sind die Anzahl der Treffer einer Schussgruppe. Schüsse die außerhalb der Scheibe liegen, können naturgemäß nicht dargestellt werden. 
- *Rings* ist das erreichte Schießergebnis und 
- *Max Rings* das maximal mögliche Ergebnis.
- *Mean* Ist durch ist das durchschnittliche Ergebnis eines Ringes und 
- *Median* der typische, also am häufigsten getroffene, Ring.
- *BDS9-Tenth* Durchschnittliche Ringe pro Schuss bei Zehntelwertung auf einer DSB-OSP-Scheibe. Die Berechnung der Zehntel erfolgt unabhängig vom Scheibentyp immer auf diesem Scheibentyp zur Vergleichbarkeit mit SCATT-Resultaten.
- *Sigma* gibt den Radius des Kreises an, der mit einer 39%igen Wahrscheinlichkeit getroffen wird. Aus *Sigma* lässt sich die Wahrscheinlichkeit eines Treffers für eine bestimmte Entfernung berechnen. Damit ist *Sigma* ein Wert für die Dichte der Schussgruppe und eine zentrale Kenngröße der Schusspräzision. Auf <a href="http://ballistipedia.com/index.php?title=Closed_Form_Precision">http://ballistipedia.com</a> gibt es weitere Erklärungen.
- *Dist POA* ist der Abstand zum Scheibenmittelpunkt, dem Point Of Aim, und damit ein Maß für die Präzision.
- *Circle* ist der Durchmesser eines Kreises, welche die Schussgruppe vollständig umschließt. *Circle* ist ein gebräuchlicher und einfach zu ermittelndes Maß der Genauigkeit. Da *Circle* nicht die Dichte der Schussgruppe berücksichtigt, ist dieses Maß für die Ermittlung von Trefferwahrscheinlichkeiten irrelevant.



### Visiereinstellungen

```{r, echo=FALSE, message=FALSE, warning=FALSE}
kable(buildSightSettingsTable(pointGroups, pointDataConfig, weaponConfig, reportConfig), format = "html", output = F, align = c("c", "c", "c"), escape=F, table.attr = "class='table table-striped table-hover'")



xy = getXYMatrixCorrected(pointGroups, pointDataConfig, weaponConfig, reportConfig)
standard_x = gibStandardZahlen(xy[,'x'], 2)
standard_y = gibStandardZahlen(xy[,'y'], 2)


```

Die statistische Signifikanz, also die Aussagekräftigkeit, der zugrundeliegenden Berechnungen ist *`r calcHotellingSigni(pointGroups, pointDataConfig, weaponConfig, reportConfig)`*. Bei der Berechnung der Visiereinstellung wurde *`r if (reportConfig$report.Robust == TRUE) {  'ein'} else {  'kein' }`  gegen Ausreisser robuster* Algorithmus benutzt. 

Eine Korrektur der Visiereinstellungen sollte nur vorgenommen werden, wenn die Signifikanz *high* or *very high* ist. Neben einer falschen Visiereinstellungen können ungenaue Schüsse durch die Schussballistik, Witterungseinflüsse oder Schützenfehler entstehen.



  - Median X: `r standard_x$median`
  - Standardabweichung X: `r standard_x$sd`
  - Standardfehler X: `r standard_x$se`
  - Fehlerzahl X: `r standard_x$failure`
  
  - Median Y: `r standard_y$median`
  - Standardabweichung Y: `r standard_y$sd`
  - Standardfehler Y: `r standard_y$se`
  - Fehlerzahl Y: `r standard_y$failure`



### Trefferwahrscheinlichkeit
```{r, echo=FALSE, message=FALSE, warning=FALSE}

distance = median(pointGroups[,'distance'])
p05m = calcHitProb4Range(rescalePointGroup(pointGroups, 05), pointDataConfig, weaponConfig, reportConfig)$Probability
p10m = calcHitProb4Range(rescalePointGroup(pointGroups, 10), pointDataConfig, weaponConfig, reportConfig)$Probability
p15m = calcHitProb4Range(rescalePointGroup(pointGroups, 15), pointDataConfig, weaponConfig, reportConfig)$Probability
p20m = calcHitProb4Range(rescalePointGroup(pointGroups, 20), pointDataConfig, weaponConfig, reportConfig)$Probability
p25m = calcHitProb4Range(rescalePointGroup(pointGroups, 25), pointDataConfig, weaponConfig, reportConfig)$Probability
p50m = calcHitProb4Range(rescalePointGroup(pointGroups, 50), pointDataConfig, weaponConfig, reportConfig)$Probability
p100m = calcHitProb4Range(rescalePointGroup(pointGroups, 100), pointDataConfig, weaponConfig, reportConfig)$Probability


plwd = 0.8

plot(calcHitProb4Range(pointGroups, pointDataConfig, weaponConfig, reportConfig)$Probability,
     , type = 'o'
     #, main = paste('Trefferwahrscheinlichkeiten')
     , xlab = paste('Target Diameter in ', reportConfig$report.TargetPlotUnit, ' ')
     , ylab = 'Hits per 100 Shots'
     , lwd = plwd * 1.5 #strichgröße
     #, cex = 1 #symbolgröße
     , pch = 1 #schwarze Punkte
     , col = 1
     
)



if (distance != 05) points(p05m, type = 'o', pch = 5, col = 5, lwd = plwd)
if (distance != 10) points(p10m, type = 'o', pch = 3, col = 3, lwd = plwd)
if (distance != 15) points(p15m, type = 'o', pch = 4, col = 4, lwd = plwd)
if (distance != 20) points(p20m, type = 'o', pch = 2, col = 2, lwd = plwd)
if (distance != 25) points(p25m, type = 'o', pch = 6, col = 6, lwd = plwd)
if (distance != 50) points(p50m, type = 'o', pch = 11, col = 11, lwd = plwd)
if (distance != 100) points(p100m, type = 'o', pch = 8, col = 8, lwd = plwd)

   
unit = reportConfig$report.DistanceUnit
if (unit == 'm')  unit = 'Meter'
nix05 = paste('05', unit)
nix10 = paste('10', unit)
nix15 = paste('15', unit)
nix20 = paste('20', unit)
nix25 = paste('25', unit)
nix50 = paste('50', unit)
nix100 = paste('100', unit)


if (distance == 05) legend('bottomright',c(nix05, nix10, nix15, nix20, nix25, nix50, nix100),col = c(1,3,4,2,6,11,8),pch = c(1,3,4,2,6,11,8), inset = .04, title = 'Schussentfernung', seg.len = 2, bty = 'n', lwd = 1)
if (distance == 10) legend('bottomright',c(nix05, nix10, nix15, nix20, nix25, nix50, nix100),col = c(5,1,4,2,6,11,8),pch = c(5,1,4,2,6,11,8), inset = .04, title = 'Schussentfernung', seg.len = 2, bty = 'n', lwd = 1)
if (distance == 15) legend('bottomright',c(nix05, nix10, nix15, nix20, nix25, nix50, nix100),col = c(5,3,1,2,6,11,8),pch = c(5,3,1,2,6,11,8), inset = .04, title = 'Schussentfernung', seg.len = 2, bty = 'n', lwd = 1)
if (distance == 20) legend('bottomright',c(nix05, nix10, nix15, nix20, nix25, nix50, nix100),col = c(5,3,4,1,6,11,8),pch = c(5,3,4,1,6,11,8), inset = .04, title = 'Schussentfernung', seg.len = 2, bty = 'n', lwd = 1)
if (distance == 25) legend('bottomright',c(nix05, nix10, nix15, nix20, nix25, nix50, nix100),col = c(5,3,4,2,1,11,8),pch = c(5,3,4,2,1,11,8), inset = .04, title = 'Schussentfernung', seg.len = 2, bty = 'n', lwd = 1)
if (distance == 50) legend('bottomright',c(nix05, nix10, nix15, nix20, nix25, nix50, nix100),col = c(5,3,4,2,1,11,8),pch = c(5,3,4,2,1,11,8), inset = .04, title = 'Schussentfernung', seg.len = 2, bty = 'n', lwd = 1)
if (distance == 100) legend('bottomright',c(nix05, nix10, nix15, nix20, nix25, nix50, nix100),col = c(5,3,4,2,1,11,8),pch = c(5,3,4,2,1,11,8), inset = .04, title = 'Schussentfernung', seg.len = 2, bty = 'n', lwd = 1)



xy = getXYMatrixCorrected(pointGroups, pointDataConfig, weaponConfig, reportConfig)
standard_x = gibStandardZahlen(xy[,'x'], 2)
standard_y = gibStandardZahlen(xy[,'y'], 2)

```





### Trefferdarstellung auf einer Speed-Scheibe


```{r, echo=FALSE, message=FALSE, warning=FALSE}


report.UnitConversion = paste(reportConfig$report.DistanceUnit,
                              '2',
                              pointDataConfig$pointData.Unit,
                              sep = '')
ammoConv = paste(weaponConfig$caliberUnit,'2',pointDataConfig$pointData.Unit,sep = '')
conversion = getConvFac(ammoConv)
caliber = conversion*weaponConfig$caliber

if (is.null(caliber) || caliber <= 0) {
  print("Error: Caliber is Null")
} else {
  
  
  drawGroupColour(pointGroups,
                  center = FALSE,
                  xyTopLeft = pointDataConfig$pointData.XyTopLeft,
                  caliber = caliber,
                  dstTarget = reportConfig$ScaledDistance,
                  conversion = report.UnitConversion,
                  unit = reportConfig$report.TargetPlotUnit,
                  doRob = reportConfig$report.Robust,
                  scaled = TRUE,
                  alpha = 0.8,
                  maxSpread = TRUE,
                  CEP = TRUE,
                  level = 0.90,
                  main = NULL,
                  target = speedTarget)
  
}


simRing = simRingCount_BDSSpeed(getXYmat(pointGroups), target = speedTarget, calSize = caliber)
simuliert = table(simRing$rings)
shots = simRing$shots


```



Die Darstellung erfolgte für alle Schussgruppen im Kaliber `r weaponConfig$caliber` `r weaponConfig$caliberUnit` auf einer Entfernung von 25 m. Die originalen Entfernung war `r reportConfig$OriginalDistance` `r reportConfig$report.DistanceUnit`.


Geschossen wurden *`r simuliert['10']`* 10er, *`r simuliert['7']`* 7er und *`r simuliert['0']`* Fehlschüsse, bzw. nach Umrechnung auf 30 Wettbewerbsschüsse *`r round((simuliert['10']+0.00001)/shots*30)`* 10er, *`r round((simuliert['7']+0.00001)/shots*30)`* 7er und *`r round((simuliert['0']+0.00001)/shots*30)`* Fehlschüsse.

### Datenquelle
Der Report wurde am `r Sys.Date()` aus dem Point Data File *`r basename(PointDataFile)`* erstellt.

