---
  title: Leistungsentwicklung bei Wettkämpfen
  output: html_document
---

##Einführung

###Zielstellung

- Beschreibung der bisherigen Entwicklung
- Bestimmung des Entwicklungstrends
- Hochrechnung über die Erreichung von Leistungszielen
- Erkennung von Potentialen, also in welchem Teilbereich das größte Entwicklungspotential steckt.


###Datenbasis


```{r message=FALSE, warning=FALSE, include=FALSE}

Von = c(min(WKProtokol$Datum))
Bis = c(max(WKProtokol$Datum))
cnt = nrow(WKProtokol)


```

Im Zeitraum vom `r Von` bis `r Bis` wurden `r cnt` Wettkämpfe geschossen. Aus statistischen Gründen werden dabei ausgekoppelte Wertungen (Präzision und Kombi) als einzelner Wettkampf betrachtet. Auch mehrfache Starts in unterschiedlichen Disziplinen/Waffen werden jeweils als eigener Wettkampf betrachtet.

Nach Disziplinen verteilen sich die Trainingseinheiten wie folgt: 

```{r PlotWettkampfVerteilung, echo=FALSE, message=FALSE, warning=FALSE, paged.print=FALSE}
nix = PlotWettkampfVerteilung(WKProtokol, leistungsziel = 2,  title = 'Monatliche Wettkampfteilnahme')
```

`r kable(addmargins(table(WKProtokol$Disziplin, WKProtokol$Waffe)), caption = 'Verteilung Disziplin auf Waffen')`


###Begriffsbestimmung

*Präzision* 

: In zwei Serien von jeweils 5 Minuten werden jeweils 10 Schuss in einem beliebigem Anschlag aus 25m auf eine BDS9-Scheibe abgegeben. 

*Kombi* 

: Zusätzlich zu *Präzision* 2x5 Schuss im Interval 3-7 Sekunden, 5 Schuss in einer 10 Sekunden und 10 Schuss in einer 20 Sekunden Serie abgegeben. 

*Speed* 

: in sechs Serien a fünf Schuss werden auf eine Speed-Scheibe geschossen. Die ermittelte Zeit wird von geschossenen Ringen abgezogen. 

*Mehrdistanz*

: 40 Schuss aus verschiedenen Anschlägen und verschiedenen Entfernungen
      



*Fallscheibe* 

: in sechs Serien a fünf Schuss werden auf Metallplatten geschossen. Ziel ist eine möglichst niedrige Zeit.

*Speed-Steel* 

: Vergleichbar zu Fallscheibe, noch experimentell. Wird gegeneinander geschossen und der Gewinner kommt eine Runde weiter.


*IPSC* 

: Teilnahme an einem IPSC-Wettkampf. Eine vergleichbare Leistung gibt hier nicht, eine Leistungsentwicklung kann nur indirekt durch Platzierungen und Level des Wettkampfs ermittelt werden.



###Leistungsziele

####Anforderungen Qualifikation Landesmeisterschaft NRW

`r kable(ErzeugeQualifikationLMTabelle())`

####Anforderungen Qualifikation Deutsche Meisterschaft

`r kable(ErzeugeQualifikationDMTabelle())`

####Anforderungen Deutscher Meister

`r kable(ErzeugeLeistungszielTabelle())`



###Farb- und Symbolkodierung


Bei der Auswertung der SCATT-Daten wird im Augenblick nicht zwischen verschiedenen Waffen eines Waffentyps unterschieden. Zur optischen Erkennung welche Trainingsession mit welcher Waffe geschossen wurde, wird durchgängig mit diesem Farbschema gearbeitet:

```{r message=FALSE, warning=FALSE, include=FALSE}
waffen = sort(unique(WKProtokol$Waffe))
m = matrix(nrow = length(waffen), ncol = 3)
for (i in 1:length(waffen)) {
  m[i,1] = waffen[i]
  m[i,2] = ZuordnungWaffentypName(ZuordnungWaffe2KwLw(waffen[i]))
  m[i,3] = GibFarbkodiertenKreis(waffen[i])
}
colnames(m) = c('Waffe', 'Waffentyp', 'Farbcode')
```
`r kable(m, escape = FALSE)` 





## Entwicklung
### Präzision

```{r echo=FALSE, message=FALSE, warning=FALSE, paged.print=FALSE}
nix = PlotWettkampfDisziplin(WKProtokol, disziplin = 'Präzision' )
```

### Kombi

```{r echo=FALSE, message=FALSE, warning=FALSE, paged.print=FALSE}
nix = PlotWettkampfDisziplin(WKProtokol, disziplin = 'Kombi' )
```


### Mehrdistanz

```{r echo=FALSE, message=FALSE, warning=FALSE, paged.print=FALSE}
nix = PlotWettkampfDisziplin(WKProtokol, disziplin = 'Mehrdistanz', 'KW'  )
```
```{r echo=FALSE, message=FALSE, warning=FALSE, paged.print=FALSE}
nix = PlotWettkampfDisziplin(WKProtokol, disziplin = 'Mehrdistanz', 'LW' )
```

```{r echo=FALSE, message=FALSE, warning=FALSE, paged.print=FALSE}
nix = PlotWettkampfDisziplin(WKProtokol, disziplin = 'Mehrdistanz', 'SLF')
```


### Speed

```{r echo=FALSE, message=FALSE, warning=FALSE, paged.print=FALSE}
nix = PlotWettkampfDisziplin(WKProtokol, disziplin = 'Speed', 'KW')
```
```{r echo=FALSE, message=FALSE, warning=FALSE, paged.print=FALSE}
nix = PlotWettkampfDisziplin(WKProtokol, disziplin = 'Speed', 'LW')
```

```{r echo=FALSE, message=FALSE, warning=FALSE, paged.print=FALSE}
nix = PlotWettkampfDisziplin(WKProtokol, disziplin = 'Speed', 'SLF')
```



## Abschluss

### Reportdatum
Der Report wurde am `r Sys.Date()` aus den Aufzeichnungen der Datei <<*`r DatenbasisDatei`*>> erstellt.
